【裁判字號】    98,再更(一),1
【裁判日期】    981124
【裁判案由】    毒品危害防制條例
【裁判全文】
臺灣高等法院刑事判決               98年度再更(一)字第1號
上  訴  人  臺灣基隆地方法院檢察署檢察官
被      告  丙○○
                    （現另案於臺灣宜蘭監獄執行中）
選任辯護人  余欽博律師
上列上訴人因被告違反毒品危害防制條例案件，不服臺灣基隆地
方法院95年度訴字第564 號，中華民國95年11月20日第一審判決
（起訴案號：臺灣基隆地方法院檢察署95年度偵字第1097號），
提起上訴，經本院判決確定後，關於被訴販賣第一級毒品部分，
聲請再審，經本院為開始再審之裁定，更為判決後，由最高法院
第一次發回更審，本院判決如下：
    主  文
原判決關於被訴販賣第一級毒品部分撤銷。
丙○○連續販賣第一級毒品，累犯，處有期徒刑拾伍年，未扣案
之販賣毒品所得新臺幣萬壹仟元均沒收，如全部或一部不能沒
收時，以其財產抵償之。
    事  實
一、丙○○前因施用毒品案件，經臺灣基隆地方法院分別判處有
    期徒刑8月、7月，應執行有期徒刑1年1月確定，於民國（下
    同）93年5月25日縮短刑期假釋出監，迨同年9月19日假釋期
    滿，其未執行之刑，以已執行論（構成累犯）。另因施用毒
    品案件，經本院以94年度上訴字第3673號判決分別判處有期
    徒刑1年2月、1年，應執行有期徒刑1年10月確定（95年8 月
    15日入監執行，迄仍在監受刑中）。詎其猶不思悔改，明知
    海洛因係毒品危害防制條例第2條第2項第1 款所規定第一級
    毒品，不得販賣、轉讓，竟意圖營利基於販賣之概括犯意，
    以其使用之0000000000號行動電話門號為聯絡工具，於附表
    所示時間、地點，以附表所示價格，將第一級毒品海洛因販
    售予附表所示之人。
二、案經基隆市警察局第三分局報告臺灣基隆地方法院檢察署檢
    察官偵查起訴。
    理  由
壹、程序方面
一、檢察官偵查中之證人證述部分：
（一）刑事訴訟法第159條之1第2 項規定：「被告以外之人於偵
      查中向檢察官所為之陳述，除顯有不可信之情況者外，得
      為證據」，此所稱「顯有不可信之情況」，即指關於檢察
      官取供程序，已經明顯違背程序規定，超乎正常期待，而
      無可信任，是判斷偵查中供述證據是否具有證據適格，應
      以該供述作成之客觀條件及環境，例如陳述人於陳述時之
      心理狀態是否健全、有無違法取供情事，是否出於陳述者
      之真意所為之供述，作為判斷之依據。有關證人甲○○、
      乙○○於檢察官訊問時均經依法具結，且經原審法院當庭
      勘驗該日偵查庭之訊問過程錄影光碟，證人乙○○於95年
      7 月26日檢察官訊問時之證述內容與臺灣基隆地方法院檢
      察署95年度偵字第1097號偵查卷第138至139頁之筆錄內容
      吻合，且證人乙○○全程站立應訊，神色正常，並無其所
      稱毒癮發作而神智不清之情形，此有95年10月23日勘驗筆
      錄在卷可資參照，則依上開供述作成之客觀條件及環境，
      並無顯有不可信之情況，依法有證據能力。
（二）另證人丁○○迭經原審法院傳喚、拘提而未到庭，依法定
      程序或其他合理方法仍無法使其出庭（卷附送達回證、拘
      票以及拘提無著報告書參照），而其於檢察官偵查中依法
      具結而為證述，未見違法取供之情事，亦無顯有不可信之
      情況，是證人丁○○於檢察官偵查中之證述亦有證據能力
      而資為本案事實認定之證據資料。
（三）另按刑事訴訟法第166 條均規定當事人或辯護人有詰問證
      人之權利；於檢察官偵查中，第248條第1項亦明定：「訊
      問證人時，如被告在場者，被告得親自詰問」。但此項權
      利之行使，須以被告或辯護人在場為前提。是同法第159
      條之1 第1項、第2項所稱得為證據之被告以外之人於審判
      外向法官所為之陳述，以及於偵查中向檢察官所為之陳述
      ，自係指已經賦予被告或其辯護人在場得以行使詰問權之
      機會而言，如法官於審判外或檢察官於偵查中訊問被告以
      外之人之程序，未予被告或其辯護人在場得依上開規定行
      使其詰問權之機會，除被告於審判程序中明示捨棄其詰問
      權之行使，或有刑事訴訟法第159條之3所列各款之情形以
      外，均應傳喚該陳述人到庭依法具結，使被告或其辯護人
      有行使反對詰問權之機會，否則該審判外向法官所為陳述
      及偵查中向檢察官所為陳述，雖屬傳聞證據之例外，仍不
      得作為認定犯罪事實之判斷依據（最高法院95年度台上字
      第5027號判決意旨參照）。查證人蘇連祥雖於檢察官偵查
      中具結證述，然其未經聲請傳喚到庭作證，使被告或其辯
      護人有行使反對詰問權之機會，則依上揭說明，該審判外
      向檢察官所為陳述，雖屬傳聞證據之例外，惟仍不得資為
      本案認定事實之判斷依據。
二、又刑事訴訟法第164 條第2 項所規定之「文書」，與同法第
    159條第1項所規定「被告以外之人於審判外之書面陳述」之
    「書面陳述」，係屬不同之證據資料。前者屬於「證物」之
    範圍，祇要可為證據之文書，依法踐行調查證據之程序（提
    示或告以要旨），即具有證據能力；後者則屬於「傳聞證據
    」之範圍，除法律有規定者外，不得作為證據，兩者迥然不
    同（最高法院95年度臺上字第3261號判決意旨參照）。經查
    偵查卷附行動電話通聯紀錄，係電信公司以機房電腦進行機
    械性列印之文書，本身並非供述證據，而無傳聞證據之問題
    ，應屬文書證據，既經原審法院依法行證據調查程序，依上
    開說明，亦有證據能力。
三、本件認定被告犯罪事實之證據，除上開情形外，其餘證據資
    料之證據能力，檢察官、被告及辯護人於本件言詞辯論終結
    前均未聲明異議，依刑事訴訟法第159條之5規定，均有證據
    能力，亦此敘明。
貳、實體方面
一、訊據被告堅決否認其有如附表所示販賣第一級毒品海洛因之
    犯行，辯稱都是甲○○帶其去買，甲○○本身有在賣，而僅
    見過丁○○、乙○○各1 次，其不是「阿勇」或「阿偉」，
    其平時身上皆無毒品，如何賣，一般都是各出1 千元，錢湊
    足了，才一起去買云云；辯護人為被告辯護稱：證人乙○○
    、甲○○只是單傳向被告取得第一級毒品海洛因吸用，對於
    被告是否有從中獲利並不清楚，因此不能因渠2 人使用『購
    買』毒品之字眼，即認定被告確實有連續販賣第一級毒品海
    洛因之罪刑，只要被告為從中未獲得金錢上之利益，依『罪
    疑惟輕』之法理，應僅成立轉讓毒品之罪；而證人丁○○為
    證人乙○○之女友，依事理自無差別對待，原審認被告販賣
    第一級毒品犯行係因證人甲○○、證人乙○○、丁○○於警
    詢、偵查及偽證案中之證述，為被告有罪依據，但今日傳訊
    證人乙○○到庭其表示多已忘記了，他在本案警詢、偵查沒
    有跟被告買毒品，至於他偽證案未上訴因係遇減刑，所以他
    認罪的表示是否可採是有疑慮。證人甲○○今日陳述未向被
    告買毒品，其偽證案未上訴是來不及提上訴理由，故不應依
    證人於偽證案中之陳述為認定被告犯罪之依據。本案依相關
    證人歷次陳述多有矛盾，請庭上審酌，被告不可能因小金額
    而觸犯重刑之犯罪，被告並無販賣毒品之意圖及犯行，若庭
    上認被告有拿毒品給證人，亦應為轉讓，亦請從輕量刑云云
    。經查：
（一）證人甲○○、乙○○雖於原審分別結證稱：其並未向被告
      購買過第一級毒品海洛因云云（原審卷第 108、109、116
      、117、120頁），惟：
    1.被告為恐證人乙○○於原審95年9 月25日開庭審理時為不
      利於伊之證述，乃唆使不知情之張矜婕探視斯時在監服刑
      之證人乙○○並要求其不要為不利於被告之證述，張矜婕
      遂於95年9 月22日至臺灣基隆看守所探視證人乙○○，並
      向證人乙○○暗示其來意與被告有關，而證人乙○○為免
      自己在監獄中受同儕排斥之壓力，乃應被告之要求，於原
      審95年9 月25日審理時虛偽證稱被告並沒有賣毒品給伊等
      語，而證人乙○○該部分虛偽證述犯行，業經臺灣基隆地
      方法院以96年度訴字第454 號判決乙○○偽證罪確定在案
      ，亦有該刑事判決在卷可考，並經本院調閱該案全卷審查
      無訛。然證人乙○○於檢察官偵查中結證稱，伊之前和證
      人丁○○施用之海洛因是一起向「阿勇」買的，伊確定「
      阿勇」就是被告，大約是在95年2 月份，每次都是買新臺
      幣（下同）1,000 元，都是在暖暖，地點不一定，伊都是
      用伊0000000000的手機打給被告，但是被告的電話伊想不
      起來等語（臺灣基隆地方法院檢察署95年度偵字第1097號
      偵查卷第139 頁），核與證人丁○○於偵查中所為之證述
      （同上卷第124、125頁）相符，是證人乙○○此部分上引
      於偵查中所為之證述，足可採信。
    2.證人甲○○於臺灣桃園地方法院以96年度訴字第1171號偽
      證案件審理時供稱，伊於94年年底確實有跟被告買過2 次
      ，每次都500 元，是在被告基隆暖暖的住所買海洛因，因
      想要買毒品，不過身邊的錢不多，所以才在94年12月打電
      話找被告，買完這2 次後就沒有再跟被告聯絡了等語（見
      臺灣桃園地方法院96年度訴字第1171號卷第49、50頁），
      核與其於95年2 月18日臺灣基隆地方法院檢察署內勤檢察
      官訊問時以證人身分具結證述之內容相符（見臺灣基隆地
      方法院檢察署95年度偵字第1097號偵查卷第32頁背面），
      並參以上開原審公訴人所提上開通聯紀錄，證人甲○○與
      受判決人間平時並無以電話相互聯絡之習慣，僅在94年12
      月22日至24日間有密集之電話聯繫，且均係證人甲○○主
      動發話給被告等情，而證人甲○○承認其於原審95年9 月
      25日具結後為虛偽之陳述（見臺灣桃園地方法院96年度訴
      字第1171號卷第55、56頁），此部分業經臺灣桃園地方法
      院以96年度訴字第1171號判決甲○○偽證罪確定在案，亦
      有該判決書在卷可考，並經本院調閱該案全卷審查無訛。
    3.綜上所述，證人甲○○、乙○○於原審均稱未向被告購買
      過第一級毒品海洛因之證述顯均係虛偽陳述，分別業經臺
      灣基隆地方法院96年度訴字第454 號、臺灣桃園地方法院
      96年度訴字第1171號判決偽證罪確定在案，易言之，證人
      甲○○、乙○○於原審之證述均不可採。而證人甲○○、
      乙○○2 人於偵查中所為之證述，均核與事實相符，且檢
      察官之取證並無顯有不可信之情況，是證人甲○○、乙○○2 人此部分上引曾向被告購得第一級毒品海洛因之證述
      ，堪予採信。
（二）證人丁○○於警詢中、偵查中均稱：伊曾向丙○○買過10
      幾次毒品，第1次跟他買約95年1 月26日，後來每2天會跟
      他拿1次，2月17日跟他拿最後1次，每次都買2,000至3,00
      0元不等，海洛因0.6 公克賣我2,000元，都是在丙○○的
      暖暖的家中或是南榮新村的OK店交易的，都是以乙○○的
      手機打給丙○○的，乙○○那時使用的手機是0000000000
      號打丙○○的手機聯絡的，伊忘記丙○○的手機，伊與乙○○之前是男女朋友，乙○○自己也有向丙○○買過海洛
      因，他也有買過10幾次，買的時間和伊差不多等語（見臺
      灣基隆地方法院檢察署95年度偵字第1097 號偵查卷第118
      、119、124、125 頁）。此部分核與證人乙○○關於購買
      毒品海洛因之對象、時間、地點及聯絡方式之供述，大致
      上相符，雖證人丁○○迭經原審法院傳喚、拘提而未到庭
      ，依法定程序或其他合理方法仍無法使其出庭，檢察官偵
      查中未見違法取供之情事，亦無顯有不可信之情況，且其
      證述亦與事實相符，是證人丁○○於此部分上引於檢察官
      偵查中之證述，亦堪信採。被告雖矢口否認與證人甲○○
      、乙○○、丁○○間之海洛因交易，惟證人甲○○、乙○○、丁○○業就其交易之付款方式、金額、包數、次數均
      證述甚詳，且證人甲○○、乙○○於原審之虛偽證述業經
      認定有罪確定在案；證人丁○○之證述始終一致而無矛盾
      之處，且合於常情事理，是證人甲○○、乙○○、丁○○
      所施用之海洛因確係購自被告，要無疑義。
（三）證人甲○○於本院結證稱：「大約在3、4年前認識被告，
      被告曾住過我家，約2 天左右，我在94年間平日有施用海
      洛因之習慣，是向『阿豐』、『博仔』買的，但不敢確認
      ，…94年間我有施用毒品，在95年2 月18日被捉到…」（
      本院卷第126頁正、背面、第127頁正面）；證人乙○○亦
      於本院證以：「我認識被告沒多久，忘了何時，我忘了是
      否在原審95年9 月20日開庭陳述未曾向被告買海洛因，我
      忘了有無施用海洛因習慣以及被告有無買毒品給我，我是
      否在偽證案中稱向被告買海洛因也忘了，…我不知偽證案
      認定之事實是否實在…」（同上卷第127頁背面，第128頁
      正面）；另一證人丁○○於本院證述：「我在95年間有施
      用毒品，來源是向別人拿的，沒有向被告拿過毒品，前揭
      偵字第1097號偵查卷之警詢、偵訊筆錄是我供述，前面所
      說不一是時間隔那麼久，無法記得，我不認識被告，95年
      1 月有被警查獲施用毒品…」（同上卷第128 頁背面、第
      129 頁正、背面），稽之，證人甲○○、乙○○為免再次
      被追訴偽證罪責，皆為模擬兩可之證詞，證人丁○○亦以
      偵審證詞不一係時間過久不復記憶圖免偽證罪責，自難遽
      信，上開證言尚不足為被告有利之論據。又證人甲○○自
      94年間即連續多次施用第一級毒品海洛因，證人乙○○自
      91年間起亦多次施用第一級毒品海洛因，證人丁○○則自
      95年間即施用第一級毒品海洛因，證人乙○○、甲○○ 2
      人並因其等2 人各自向被告買入毒品施用，均被處徒刑在
      案，此亦有本院被告全國前案紀錄表及上開判決在卷足憑
      ，此適足佐證被告確有販賣第一級毒品海洛因予上開2 位
      證人。
（四）查第一級毒品海洛因物稀價昂，取得不易，且為政府嚴予
      查緝取締之違禁物，非法販賣之刑責甚重，苟被告無利潤
      可圖，其等應無甘冒被查緝法辦判處重刑之危險，而多次
      販賣第一級毒品予證人甲○○、乙○○、丁○○等人之理
      。足見被告上開販賣第一級毒品海洛因顯係基於營利之意
      圖，至為灼然。
      綜上，被告上開所辯，要係事後飾卸之詞，不足採信；其
      販賣第一級毒品海洛因犯行，事證明確，堪以認定，應予
      依法論科。
、法律比較適用及論罪科刑：
（一）按毒品危害防制條例第4條第1項原規定「製造、運輸、販
      賣第一級毒品者，處死刑或無期徒刑；處無期徒刑者，得
      併科新臺幣1 千萬元以下罰金」，本案被告行為後，上開
      規定業經立法院於98年5月5日三讀修正為「製造、運輸、
      販賣第一級毒品者，處死刑或無期徒刑；處無期徒刑者，
      得併科新臺幣2千萬元以下罰金」，並經總統於98年5月20
      日公布，同年月22日生效，該條項法定刑關於得併科罰金
      部分，由新臺幣1000萬元提高為2000萬元，比較新舊法，
      依刑法第2條第1項前段規定，以修正前之規定有利於被告
      ，自應適用修正前毒品危害防制條例第4條第1項之規定。
（二）查被告行為後，刑法於94年2月2日修正公布，於95年7月1
      日施行。按行為後法律有變更者，適用行為時之法律，但
      行為後之法律有利於行為人者，適用最有利於行為人之法
      律，現行刑法第2條第1項訂有明文。再按本次法律變更，
      比較時應就罪刑有關之未遂犯、想像競合犯、牽連犯、連
      續犯、結合犯，以及累犯加重、自首減輕暨其他法定加減
      原因（如身分加減）與加減例等一切情形，綜其全部罪刑
      之結果而為比較（最高法院95年5月23日95年度第8次刑庭
      會議決議意旨參照）。茲就本案有關刑法之新舊法比較部
      分，臚列如下：
    1.刑法第56條連續犯之規定業經刪除，修正前以一罪論，加
      重其刑二分之一，修正後被告之數次犯罪行為，原則上應
      予分論併罰。此刪除雖非犯罪構成要件之變更，但顯已影
      響行為人刑罰之法律效果，自屬法律有變更，依新法第 2
      條第1 項規定，比較新、舊法結果，仍應適用較有利於被
      告之行為時法律即舊法論以連續犯。
    2.被告行為時之刑法第47條規定「受有期徒刑之執行完畢，
      有期徒刑以上之罪者，為累犯，加重本刑至二分之一」。
      而95年7月1日施行之刑法第47條第1 項則規定「受徒刑之
      執行完畢，或一部之執行而赦免後，5 年以內故意再犯有
      期徒刑以上之罪者，為累犯，加重本刑至二分之一」。本
      件被告為故意犯，不論依修正前或修正後之刑法第47條累
      犯規定要件，被告均構成累犯，就其而言並無有利或不利
      之情形。
    3.另依修正前刑法第64條第2 項規定：「死刑減輕者，為無
      期徒刑，或為十五年以下十二年以上有期徒刑。」、修正
      前刑法第65條第2 項規定：「無期徒刑減輕者，為七年以
      上有期徒刑。」，修正後刑法第64條第2 項規定：「死刑
      減輕者，為無期徒刑。」、修正後刑法第65條第2 項規定
      ：「無期徒刑減輕者，為二十年以下有期徒刑十五年以上
      有期徒刑。」，比較新、舊法適用結果，修正後分別將刑
      法第64條第2項、第65條第2項之死刑、無期徒刑減輕規定
      ，由「為無期徒刑，或為十五年以下十二年以上有期徒刑
      」、「為七年以上有期徒刑」，提高為「為無期徒刑」、
      「為二十年以下有期徒刑十五年以上有期徒刑」，修正後
      並不較有利於被告，仍應適用較有利於被告之行為時刑法
      第64條第2項、第65條第2項之規定。
      綜合上開刑法修正前、後之比較，揆諸前揭最高法院決議
      意旨及刑法第2條第1項之規定，以修正前之刑法相關規定
      較有利於被告，自應就以上法條部分適用被告行為時即修
      正前刑法之相關規定予以論處。另刑法第59條雖亦有修正
      ，惟此規定，為法院就刑之酌減審認標準見解之明文化，
      非屬法律之變更，無新舊法比較之問題，應依一般法律適
      用原則，適用裁判時法（最高法院95年度第8 次、第21次
      刑事庭會議決議意旨參照），附此敘明。
（三）核被告所為均係違反毒品危害防制條例第4條第1項之販賣
      第一級毒品罪。被告販賣前持有該等毒品之低度行為，為
      販賣之高度行為所吸收，不另論罪。被告先後販賣第一級
      毒品海洛因多次之犯行，時間緊接、所犯罪名相同，顯係
      基於概括犯意為之，應依修正前刑法第56條之規定，應論
      以連續犯一罪，惟本罪法定最低刑度為無期徒刑，依法不
      得加重。又查被告曾因施用毒品案件，經判處有期徒刑，
      並定執行刑1年1 月確定，於93年9月19日假釋期滿執行完
      畢，有本院被告全國前案紀錄表在卷可稽，其受有期徒刑
      之執行完畢，5 年以內再犯有期徒刑以上之罪者，為累犯
      ，惟本罪法定刑為死刑、無期徒刑，依法不得加重。姑念
      被告所販售毒品之對象，僅限於上開3 位證人，並非對社
      會上不特定之多數人，販賣之次數雖多，然數量及其金額
      非鉅，其所生危害尚非甚烈，依其犯罪之情節，顯可憫恕
      ，科以上開最低刑度仍嫌過重，爰依刑法第59條之規定酌
      量減輕其刑。
肆、原審就卷內資料未詳予勾稽，遽認無證據證明被告有販賣第
    一級毒品海洛因予證人甲○○、乙○○、丁○○之行為，而
    就被告被訴販賣第一級毒品部分為無罪之諭知，顯有未洽。
    檢察官上訴意旨，就此指摘原判決此部分不當，求予撤銷改
    判，為有理由，自應由本院將原判決關於販賣第一級毒品海
    洛因無罪之部分撤銷。爰審酌被告視政府反毒政策及宣導如
    無物，意圖營利而販賣第一級毒品海洛因，提供海洛因供他
    人施用，影響所及，非僅他人之生命、身體將可能受其侵害
    ，社會、國家之法益亦不能免，為害之鉅，當非個人一己之
    生命、身體法益所可比擬，自應嚴厲規範，嗣被告於本院審
    理時均仍飾詞圖卸其責，所為應受有相當程度之刑事非難及
    其他一切情狀，量處有期徒刑拾伍年。末查，被告分別販賣
    第一級毒品海洛因予證人甲○○2次，每次500元；販賣第一
    級毒品海洛因予證人乙○○10次，每次1,000 元（以對被告
    有利之次數計算）；販賣第一級毒品海洛因予證人丁○○10
    次，每次2,000 元（以對被告有利之單價及次數計算），合
    計所得31,000元（5002＋1,00010＋2,00010＝31,000
    ），此經證人甲○○、乙○○、丁○○結證無訛，應依毒品
    危害防制條例第19條第1 項宣告沒收，且前開販毒所得均未
    經扣案，故併諭知如全部或一部不能沒收時，以其財產抵償
    之。
據上論斷，應依刑事訴訟法第369條第1項前段、第364條、第368
條、第299條第1項前段，修正前毒品危害防制條例第4條第1項，
毒品危害防制條例第19條第1項，刑法第2條第1 項前段、第11條
前段、第59條，修正前刑法第47條第1 項、第56條，判決如主文
。
本案經檢察官鄭龍照到庭執行職務。
中    華    民    國    98    年    11    月    24    日
                  刑事第三庭  審判長法  官  陳博志
                                    法  官  劉興浪
                                    法  官  許文章
以上正本證明與原本無異。
如不服本判決，應於收受送達後10日內向本院提出上訴書狀，其
未敘述上訴之理由者並得於提起上訴後10日內向本院補提理由書
（均須按他造當事人之人數附繕本）「切勿逕送上級法院」。
                                    書記官  蔡慧娟
中    華    民    國    98    年    11    月    24    日
附錄：本案論罪科刑法條
修正前毒品危害防制條例第4 條
製造、運輸、販賣第一級毒品者，處死刑或無期徒刑；處無期徒
刑者，得併科新臺幣 1 千萬元以下罰金。
製造、運輸、販賣第二級毒品者，處無期徒刑或 7 年以上有期徒
刑，得併科新臺幣 7 百萬元以下罰金。
製造、運輸、販賣第三級毒品者，處 5 年以上有期徒刑，得併科
新臺幣 5 百萬元以下罰金。
製造、運輸、販賣第四級毒品者，處 3 年以上 10 年以下有期徒
刑，得併科新臺幣 3 百萬元以下罰金。
製造、運輸、販賣專供製造或施用毒品之器具者，處 1 年以上 7
年以下有期徒刑，得併科新臺幣 1 百萬元以下罰金。
前五項之未遂犯罰之。
附表：
┌──┬───┬────┬───┬───────┬────┐
│編號│ 時間 │  地點  │買受人│買賣物品、次數│金額（單│
│    │      │        │      │              │位新臺幣│
│    │      │        │      │              │）      │
├──┼───┼────┼───┼───────┼────┤
│ 一 │94年12│基隆市暖│甲○○│第一級毒品海洛│每次500 │
│    │月間  │暖街165 │      │因，買賣2次   │元      │
│    │      │號之4   │      │              │        │
├──┼───┼────┼───┼───────┼────┤
│ 二 │95年1 │基隆市暖│丁○○│第一級毒品海洛│每次    │
│    │月26日│暖街165 │      │因，以0.6 公克│2,000元 │
│    │起至2 │號之4   │      │約2,000 元之價│        │
│    │月17日│        │      │格，交易10次  │        │
│    │止    │        │      │              │        │
├──┼───┼────┼───┼───────┼────┤
│ 三 │95年1 │基隆市暖│乙○○│第一級毒品海洛│每次    │
│    │月26日│暖區某處│      │因，買賣10次  │1,000元 │
│    │起至2 │        │      │              │        │
│    │月17日│        │      │              │        │
│    │止    │        │      │              │        │
└──┴───┴────┴───┴───────┴────┘


司法院資訊處製作；財團法人民間司法改革基金會備份。
